臺灣板橋地方法院刑事判決　　　　　　　 94年度訴字第590號
公　訴　人　臺灣板橋地方法院檢察署檢察官
被　　　告　丙○○
上列被告因槍砲彈藥刀械管制案件，經檢察官提起公訴（93年度
核退偵字第505 號），本院判決如下：
    主  文
丙○○無罪。
    理  由
一、公訴意旨略以：被告丙○○於民國93年4 月2 日，由真實姓
    名年籍不詳、綽號「平頭」之人，持具殺傷力之仿半自動手
    槍改造玩具手槍1 把暨供上述手槍使用之具殺傷力改造子彈
    1 顆，至其位於臺北縣中和市○○街68號地下室1 樓住處，
    託其寄藏，被告即未經許可而受寄藏放上開槍彈。嗣於同年
    月4 日16時許，因被告騎乘向證人乙○○借得之車號XYL —
    782 號贓車搭載證人甲○○，行經中和市○○街與興南路1
    段前時，為警查獲渠等騎乘贓車，而於同日（起訴書誤為翌
    日）17時許，循線至中和市○○街68號地下室1 樓查獲證人
    乙○○後，由證人乙○○於翌日帶同警方於該處樓梯間起獲
    上開槍、彈，而查悉上情。因認被告所為，係涉犯修正前槍
    砲彈藥刀械管制條例第11條第4 項之未經許可寄藏可發射子
    彈具有殺傷力之改造玩具手槍罪、同法第12條第4 項之未經
    許可寄藏子彈罪。
二、按犯罪事實，應依證據認定之，無證據不得推定其犯罪事實
    。又不能證明被告犯罪者，應諭知無罪之判決，刑事訴訟法
    第154 條第2 項、第301 條第1 項分別定有明文。又刑事訴
    訟法所謂認定犯罪事實之證據，係指足以認定被告確有犯罪
    行為之積極證據而言，該項證據自須適合於被告犯罪事實之
    認定，始得採為斷罪資料。如未能發現相當證據或證據不足
    以證明，自不能以推測或擬制之方法以為裁判之基礎。而在
    訴訟上用以證明事實之證據，須於通常一般之人均不致於有
    所懷疑，而得確信其為真實之程度者，始得據以為有罪之認
    定，倘其證明尚未達到此一程度，而有合理之懷疑性存在，
    致使無從為有罪之確信時，即應為無罪之判決。最高法院著
    有29年上字第3105號、40年臺上字第86號、76年臺上字第
    4986號判例可資參照。
三、公訴意旨認被告丙○○涉有上開罪嫌，無非以上揭事實，業
    據證人乙○○、證人即查獲上開槍、彈之臺北縣政府警察局
    永和分局得和派出所警員廖建成指證明確，且於被告住處前
    樓梯間查獲之槍、彈，經內政部警政署刑事警察局鑑驗後認
    為具有殺傷力，為其論據。然訊據被告堅決否認有前揭犯行
    ，辯稱：「平頭」並沒有寄槍在伊住處，伊不知道那把槍是
    怎麼來的，證人乙○○是93年4 月4 日去找伊，就住在伊那
    邊，伊要去掃墓，所以就向證人乙○○借機車，證人乙○○
    則留在伊房內睡覺，伊要出門去掃墓之前，平頭正好來找伊
    ，伊跟平頭表示要去掃墓，證人乙○○在裡面睡覺，要平頭
    先進去找證人乙○○後，伊就去掃墓，伊被臨檢之後，警察
    回到伊住處去抓證人乙○○，後來卻查出證人乙○○有五、
    六條案子，伊覺得是是證人乙○○因此挾怨報復而誣告伊，
    上開槍、彈是證人乙○○向警員告知，警員才會同證人乙○
    ○到伊住處外的樓梯下面去查到的，伊根本就不知道有這把
    槍等語。經查：
  (1)證人乙○○證稱：在被查獲前10日以上之某日，「平頭」去
    找被告吸毒，拿出一皮包表示要寄放在被告處，並向被告告
    稱皮包內是一把尚未改造完成的槍和子彈，「平頭」也有拿
    出來展示給被告看，那時其也有在現場親眼看到，被告當時
    告訴「平頭」不要寄放太久，「平頭」就把那些槍、彈放到
    被告房間的一個衣櫥內，93年4 月4 日當天其去被告家找被
    告，當天是清明節，前一天其和朋友去網咖玩得很晚，到了
    白天，就去被告那邊找被告，看看有沒有毒品，想去找被告
    吸毒，被告向其借機車外出，其就在被告房間內休息，休息
    當中想到「平頭」不知有無把之前寄放在被告家的上述槍、
    彈拿走，就打開衣櫃，發現那槍、彈還擺放在那邊，覺得很
    危險，因為被告家常有一群人聚集吸毒，被警察列為查緝的
    重點，所以在被告家休息時，認為要是警察剛好過來搜到的
    話，其自己也會有事情，所以被告出門後，其才把槍、彈連
    同皮包從衣櫃內拿到被告住處外，也就是地下室的樓梯下方
    死角空間，之後其一直在上址房內睡覺，一直到警員查獲才
    醒來，不知中間尚有何人進出上址。其實其並不知道警察會
    去查獲，是因為被告騎其出借的機車被警察抓到，被告就跟
    警察講機車是從其這邊取得，就帶警察來，後來在警局時，
    警察就問其有沒有藏槍，所以帶警察到上述樓梯下方死角起
    獲上述槍、彈及皮包等情（94年5 月25日審判筆錄）。
  (2)然證人乙○○前於警詢中，向警員指證被告持有槍、彈時，
    係稱：因被告於警詢中將罪責往其身上推，因為氣不過所以
    要指證被告家中藏有槍枝，其所以知道被告藏有槍枝，係因
    被告於3 月中旬曾將該槍枝出示給其看，並表示該槍枝係一
    名綽號「平頭」之男子寄放等情（93年度核退偵字第505 號
    卷，第42頁背面），就是否親身在場見聞「平頭」寄放本件
    槍枝乙節，已有重大歧異。又證人乙○○復自承看到「平頭
    」寄放槍、彈在上址被告住處後，一直到本案查獲日之前，
    仍曾為前往吸毒或委託被告幫其拿毒品，而多次前往上址（
    同前審判筆錄），則依證人乙○○前揭證詞，既認被告家已
    為警察重點查緝之地點，且知被告住處極可能藏置毒品及上
    述槍、彈等違禁物，一旦停留該處，顯有遭到查緝而牽涉刑
    責之高度風險，竟一再前往上址吸毒盤桓，更於其內熟睡，
    顯然悖於犯罪者亟欲規避查緝之常態，亦屬費解。再以證人
    乙○○於上址經警查獲時，同時經查獲持有一個皮包，內置
    分屬謝勝雄、張理、翁秀蘭、游文良、陳淑珍、陳姚正惠等
    多人所有之證件，並包括其個人的證件，嗣後經謝勝雄、張
    理、翁秀蘭、游文良、陳淑珍、陳姚正惠等人於警詢中證稱
    係其等失竊之財物後領回（93年4 月4 日搜索扣押筆錄、同
    前卷第38、39、84至101 頁警詢筆錄），證人乙○○就此節
    則證稱：該批證件係被告綽號「長毛」之友人寄放在被告家
    ，放在被告房間內，其自己的證件因為洗衣服時，不慎弄得
    破破爛爛的，當時為了怕其自己的證件在睡覺中被弄縐了，
    所以先放到該皮包裡，其當時也有看到那皮包裡面也有一些
    其他人的證件等情（同前審判筆錄）。惟證人僅為避免弄縐
    自己證件，竟捨其他處所或放置方式，特將自己證件收妥於
    他人寄放被告處之皮包內，並與其他眾多來路不明之證件一
    併藏放，已屬無謂之舉；又其於警詢中係稱：該皮包係綽號
    「阿欣」之人所有，當時在被告房內看到該皮包，所以拿來
    借用等情（同前卷第38、39頁警詢筆錄），所述皮包所有人
    又見出入；而證人乙○○既稱認為上址有經警查緝之高度風
    險，於多次冒險前往並停留後，復在案發當日見被告外出，
    忽然認為有將本件槍、彈移置屋外樓梯下方死角藏放之必要
    ，竟反未將前開放置來路不明證件之皮包一併藏放屋外，更
    屬難解。從而證人乙○○證述之情節無端有前開矛盾、歧異
    及悖於經驗法則之處，且前揭出入顯非因記憶消退所致，其
    證詞既有上揭嚴重瑕疵，已難逕採。
  (4)公訴意旨所舉證人廖建成，僅證述因證人乙○○之指述而查
    獲本件槍、彈之情節（同前偵查卷第178 頁背面、第179 頁
    ），其證詞僅得佐證本件槍、彈係經證人乙○○之指證，始
    能查獲；至公訴意旨所舉內政部警政署刑事警察局槍彈鑑定
    書，則僅證明扣案之槍、彈具有殺傷力；而公訴意旨所舉被
    告於「警詢及偵訊時之自白」，則僅顯示被告供稱「平頭」
    約在93年4 月2 日凌晨向伊表示要寄放一個皮包，但嗣後已
    取走，不知皮包內放置何物等情。足認被告顯未於警詢、偵
    查中自白犯罪，且所指「平頭」寄放皮包之時間，復與證人
    乙○○前揭證述之時間相去頗遠，亦無從確認被告前揭供述
    所指皮包，與扣案放置本件槍、彈之皮包是否具有同一性，
    更無從認定被告就「平頭」寄放之皮包內容物為知情。是公
    訴意旨此部分之舉證，僅能佐證本件槍、彈，係經證人乙○
    ○之指述，乃於被告住處外樓梯下方角落查獲，然被告住處
    顯有多人出入，且被告並未管領住處外樓梯，仍難證明上開
    槍、彈確屬被告所持有，是公訴意旨此部分之舉證，仍屬未
    足。
  (4)綜據前述，公訴意旨以證人乙○○前揭具有嚴重瑕疵之證詞
    ，佐以被告自承曾有綽號「平頭」之人寄放不明皮包之供述
    ，推認被告有寄藏扣案槍、彈之犯行，尚嫌速斷。依公訴意
    旨所舉證據，尚無從認定被告持有扣案槍枝、子彈，遑論受
    寄藏放，此外復查無其他積極證據足資證明被告涉有公訴人
    所指訴之犯行，其間有合理之懷疑存在，無從為被告有罪之
    確信，揆諸前揭說明，既不能證明被告犯罪，即應依法為被
    告無罪之諭知。
據上論斷，應依刑事訴訟法第301條第1項，判決如主文。
本件經檢察官陳銘祥到庭執行職務。
中　　華　　民　　國　　94　　年　　6 　　月　　10　　日
                  刑事第八庭  審判長法　官  王屏夏
                                    法?官  陳鴻清
                                    法?官  王偉光
以上正本證明與原本無異
如不服本判決應於送達後10日內向本院提出上訴狀
                              ??  書記官　陳怡君
中　　華　　民　　國　　94　　年　　6 　　月　　13　　日
